# 因未弥补亏损而确认的递延所得税收益是否属于非经常性损益？

提问人：一切随风 时间：2012-03-04 12:13:16
因未弥补亏损而确认的递延所得税收益是否属于非经常性损益？

回答人：chenyiwei
在该项递延所得税资产的确认符合谨慎性原则，且相关亏损并非由偶发性的非经常性事项导致的情况下，确认这部分递延所得税资产的损益影响不应属于非经常性损益。如果相关亏损主要系由偶发性的非经常性事项导致，则相应的递延所得税影响也应计入非经常性损益。

提问人：zengfengxia 时间：2012-03-04 19:29:41
回复 chenyiwei 的帖子
请教版主，若一项针对库存存货价值的高度有效的公允价值套期，在后续计量时企业撤销了对套期关系的制定，原已计入被套期项目的公允价值变动影响如何处理？是不是应当将被套期项目恢复至存货初始成本，相关差异计入当期损益？

回答人：chenyiwei
抱歉，我对这一块不熟悉，你以前提出这个问题时我也查了一些资料但没有查到。请其他有这方面经验的网友协助，谢谢！